# 求助陈版分配股利的问题

提问人：pq9876 时间：2010-11-18 20:56:16
公司A 08年度盈利 600 万， 09 年度亏损 500 万元，公司在 10 年 1 月份作出股利分配政策，分配 08 年度的利润 500 万元，分配后公司净利润为负数。请问这样的董事会决议符合法律吗？是否合理？有没有不合理的依据？

回答人：chenyiwei
回复 楼主 pq9876 的帖子不恰当。因为在通过利润分配决议之日，可供分配的未分配利润余额仅为 100 万，如果在此情况下分配 500万元，则构成超分配。

回答人：chenyiwei
回复 报纸 冬草 的帖子一般应可以。但应当注意为年末需提取的盈余公积，以及后面几个月可能发生亏损的风险做好预留。

回答人：chenyiwei
回复 8 楼 HNWSH1682 的帖子年度中间编制中期财务报告时，一般不提取盈余公积。

回答人：chenyiwei
回复 10 楼 z239239 的帖子公司法建立盈余公积制度，是作为一项限制股利分配的措施，以增强企业的抗风险能力，增强发展后劲。
因此，股东会在中期可以自行决议提取盈余公积。基本的底线是：包括中期计提数在内的全年法定盈余公积提取数应当符合公司法的规定。